【裁判字號】    98,消債抗,433
【裁判日期】    980717
【裁判案由】    聲請保全處分
【裁判全文】
臺灣高雄地方法院民事裁定           98年度消債抗字第433號
抗  告  人  甲○○
上列抗告人因聲請保全處分事件，對於中華民國98年6 月25日本
院98年度聲字第19 號裁定提起抗告，本院裁定如下：
    主  文
抗告駁回。
抗告費用由抗告人負擔。
    理  由
一、抗告意旨略以：伊因不能清償債務，於民國97年9 月22日向
    鈞院聲請更生，業經鈞院以98年度消債更字第300 號裁定准
    於98年4 月30日下午4 時起裁定開始更程序生，然債權人永
    豐信用卡股份有限公司、華南商業銀行股份有限公司、良京
    實業股份有限公司、遠東國際商業銀行股份有限公司、聯邦
    商業銀行股份有限公司對伊聲請強制執行，依臺灣臺北地方
    法院96執字第62095 號執行扣款聲請人每月薪資三分之一，
    致使抗告人無法維持其家庭之基本生活條件，原裁定不察竟
    駁回抗告人之聲請，自屬有所違誤，爰依法請求廢棄原裁定
    ，並發回原審從為裁定等情。
二、按法院就更生或清算之聲請為裁定前，得因利害關係人之聲
    請或依職權，以裁定為下列保全處分：（一）債務人財產之
    保全處分；（二）債務人履行債務及債權人對於債務人行使
    債權之限制；（三）對於債務人財產強制執行程序之停止；
    （四）受益人或轉得人財產之保全處分；（五）其他必要之
    保全處分，為消費者債務清理條例（下稱消債條例）第19條
    第1 項所明定，觀諸該條之立法意旨係法院就更生或清算之
    聲請為裁定「前」，為防杜債務人之財產減少，維持債權人
    間之公平受償並使債務人有重建更生之機會，故設此債務人
    財產之保全制度。至於消債條例第48條第2 項所規定：「法
    院裁定開始更生程序後，對於債務人不得開始或繼續訴訟及
    強制執行程序。但有擔保或有優先權之債權，不在此限」之
    意旨在於，立法明文規定法院裁定開始更生程序「後」，除
    係屬有擔保或優先權之債權，其他債權人對於債務人即聲請
    更生之人之債權，不得再行訴訟或強制執行程序。故法院若
    以准許債務人聲請更生者，即當然適用消債條例第48條第2
    項之規定，債務人之債權人即不得再為訴訟或強制執行程序
    ，而無庸再為准予債務人保全處分之裁定。至執行法院若誤
    仍繼續進行強制執行程序，則應依循強制執行法第12條向執
    行法院聲明異議以為救濟，而非向法院重複聲請保全處分，
    合先敘明。
三、經查，本件抗告人聲請更生事件，既業經本院以本院98年度
    消債更字第300 號裁定於上開期日開始更生程序在案，有卷
    附之上開裁定及更生公告證書影本各乙份在卷可按，而堪認
    定。則抗告人聲請更生之事件，既經本院准予進行更生程序
    ，揆諸前開說明，因法院准予更生裁定者，即應適用消債條
    例第48條第2 項之規定，抗告人之債權人依法即不得再繼續
    進行訴訟程序或強制執行程序，是法院自無庸再為准許抗告
    人就其財產保全處分之裁定。是原裁定駁回抗告人之抗告，
    於法洵屬有據，抗告人之抗告無理由，依法應予駁回。至執
    行法院若仍在抗告人獲准更生裁定後，仍誤為繼續執行扣薪
    之強制執行程序，抗告人應尋強制執行法第12條聲明異議之
    方式，向執行法院聲明異議，以為救濟，併此敘明。
中    華    民    國    98    年    7     月    17    日
                  民事第六庭 審判長 法  官 李怡諄
                                    法  官 林書慧
                                    法  官 吳志豪
以上正本係照原本作成。
本裁定不得抗告。
中    華    民    國    98    年     7    月    17    日
                                    書記官  劉音利


司法院資訊處製作；財團法人民間司法改革基金會備份。
